【裁判字號】    97,易緝,430
【裁判日期】    971112
【裁判案由】    恐嚇等
【裁判全文】
臺灣臺中地方法院刑事判決             97年度易緝字第430號
公  訴  人  臺灣臺中地方法院檢察署檢察官
被      告  乙○○
上列被告因恐嚇取財等案件，經檢察官提起公訴（九十六年度偵
字第二一九九六號），由本院合議庭裁定進行簡式審判程序，判
決如下：
    主    文
乙○○意圖為自己不法之所有，以恐嚇使人將本人之物交付未遂
，處有期徒刑肆月，如易科罰金，以新臺幣壹仟元折算壹日。緩
刑貳年，緩刑期內付保護管束。
    犯罪事實
一、乙○○原係甲○○之夫（渠等二人嗣於民國九十六年十月十
    五日離婚，於後述行為時尚在婚姻關係存續中），二人間具
    有家庭暴力防治法第三條第一款之家庭成員關係。且甲○○
    曾向本院聲請核發民事通常保護令，經本院於九十五年八月
    十五日依修正前家庭暴力防治法第十三條（修法後移至同法
    第十四條）核發九十五年度家護字第五五０號民事通常保護
    令，裁定乙○○不得對甲○○實施身體或精神上不法侵害之
    行為，並不得直接或間接對於甲○○為騷擾行為，有效期間
    為一年，上開裁定於九十五年八月十八日合法送達乙○○，
    並由臺中市警察局第五分局員警於同年月十五日下午七時三
    十分許，當面將前揭通常保護令內容告知乙○○。詎乙○○
    竟基於違反保護令及恐嚇取財之犯意，自九十六年八月八日
    起至同年月十二日止，在臺中縣太平市○○路一０二巷五號
    原有居所內，以其所使用門號為0000000000號之
    行動電話，接續撥打甲○○所使用之0000000000
    號行動電話門號，並發送內容為辱罵、責怪甲○○詞語之簡
    訊共約一百餘通，其中乙○○更意圖為自己不法之所有，於
    九十六年八月十一日晚間十一時二十七分許所發送之簡訊，
    內容提及「給我一萬不『難』（應為『然』之誤）殺了妳，
    連小孩也『偏』（應為『扁』之誤），妳恨我是妳的事，小
    心我殺妳全家。」等加害生命之恐嚇言詞，致使甲○○心生
    畏懼，以此方式對於甲○○實施精神上不法之侵害與直接騷
    擾之行為，而違反前揭民事通常保護令。甲○○不堪其擾，
    乃於九十六年八月十二日晚間十時四十二分許報警處理，且
    未交付任何金錢予乙○○，致乙○○未能因其恐嚇行為達到
    取得財物之目的。
二、案經甲○○訴由臺中縣警察局太平分局報請臺灣臺中地方法
    院檢察署檢察官偵查起訴。
    理    由
一、被告乙○○於準備程序中，先就上開犯罪事實為有罪之陳述
    ，且所犯係死刑、無期徒刑、最輕本刑為三年以上有期徒刑
    以外之罪，經本院合議庭依刑事訴訟法第二百七十三條之一
    第一項之規定，裁定由法官一人獨任進行簡式審判程序，合
    先敘明。
二、上開犯罪事實，業據被告乙○○於警詢及本院審理時坦承不
    諱，核與證人即告訴人甲○○於警詢及偵查中指證情節相符
    ，並有本院於九十五年八月十五日核發之九十五年度家護字
    第五五０號民事通常保護令、送達證書、臺中市警察局第五
    分局保護令執行紀錄表、0000000000號行動電話
    通聯紀錄各一份、行動電話簡訊內容翻拍照片三張附卷可稽
    ，足徵被告前揭自白應屬實情。本案事證已臻明確，被告犯
    行至堪認定。
三、查被告乙○○於上開犯罪時係告訴人甲○○之夫，二人間具
    有家庭暴力防治法第三條第一款所定之家庭成員關係，竟故
    意違反前揭通常保護令所諭知之內容，並以恐嚇言語要求告
    訴人甲○○交付財物，惟因告訴人甲○○及時報警處理而未
    遂，核其所為，係犯家庭暴力防治法第六十一條第一款、第
    二款之違反法院禁止對被害人實施家庭暴力（依現行家庭暴
    力防治法第二條第一款之規定，家庭暴力指家庭成員間實施
    身體或精神上不法侵害之行為），及禁止直接對被害人為騷
    擾行為之民事通常保護令罪，及刑法第三百四十六條第三項
    、第一項之恐嚇取財未遂罪。又被告雖於一次行為中違反前
    開保護令內禁止對被害人實施家庭暴力（即精神上不法侵害
    行為），及不得直接騷擾行為，惟法院依家庭暴力防治法第
    十四條（即修正前之同法第十三條）規定核發保護令者，該
    保護令內之數款規定，均係保護令之內容，僅係將其違反情
    形逐一列舉，被告如同時違反保護令內數款規定，仍僅論以
    單一之違反保護令罪。又被告自九十六年八月八日至同年月
    十二日多次以發送行動電話簡訊方式違反上開通常保護令，
    其時間緊接，犯罪地點相同，且侵害同一法益，又係基於單
    一犯罪決意為之，客觀上已難割裂為數個獨立犯罪行為各別
    評價，應認僅屬單一犯罪決意之數個舉動接續實行，為接續
    犯。至於被告所犯上開違反保護令及恐嚇取財未遂罪，則屬
    一行為觸犯上開二罪名，為想像競合犯，應從較重之恐嚇取
    財未遂罪論處。公訴意旨將被告所犯上開違反保護令罪之行
    為切割觀察，而將發送簡訊辱罵行為先予評價為違反保護令
    罪，另將被告發送簡訊中含有恐嚇取財內容之部分論以恐嚇
    取財未遂罪及違反保護令罪，顯未慮及被告前揭發送行動電
    話簡訊之犯行，係具有時、空之密接性及犯意之單一性，無
    論其內容涉及單純辱罵或恐嚇取財言詞，均屬被告違反保護
    令而實施騷擾及家庭暴力等接續行為之一部，倘若僅因被告
    發送簡訊內容涉及其他刑事犯罪，即率將原本應屬實質上一
    罪之違反保護令接續犯行強予一分為二，不僅已有過度評價
    被告犯罪行為之嫌，亦與被告犯罪當時之主觀認知有違，自
    有未洽，尚無足取。至於被告已著手於恐嚇取財犯罪之實行
    ，惟因告訴人甲○○及時報警處理，致被告未能取得任何財
    物，屬障礙未遂犯，應依刑法第二十五條第二項之規定，按
    恐嚇取財既遂犯之刑減輕之。爰審酌被告明知告訴人甲○○
    已向法院聲請核發通常保護令，猶不思設法改善夫妻間之相
    處模式，建立相互信賴尊重之基礎，反而發送行動電話簡訊
    致使告訴人甲○○處於恐懼驚慌之中而備感困擾，被告犯罪
    所生危害非可漠視；惟念及告訴人甲○○於本院審理時已表
    示原諒被告之意，且陳明被告當時係因遭逢家中遽變而情緒
    不穩，已不願再予追究；並參以被告犯罪手段、於犯罪後尚
    能坦承犯行之態度、具有高中肄業學歷之智識程度等一切情
    狀，量處如主文所示之刑，併諭知易科罰金之折算標準，以
    示懲儆。末查被告前未曾因故意犯罪受有期徒刑以上刑之宣
    告，有臺灣高等法院被告前案紀錄表在卷可按，被告坦承犯
    行，深具悔意，其經此教訓，當知警惕而無再犯之虞，本院
    綜核各情，認所宣告之刑以暫不執行為適當，併予宣告緩刑
    二年，再依家庭暴力防治法第三十八條第一項之規定，於緩
    刑期內付保護管束，以啟自新。
據上論斷，應依刑事訴訟法第二百七十三條之一第一項、第二百
九十九條第一項前段，家庭暴力防治法第六十一條第一款、第二
款、第三十八條第一項，刑法第十一條前段、第三百四十六條第
一項、第三項、第五十五條、第二十五條第二項、第四十一條第
一項前段、第七十四條第一項第一款，刑法施行法第一條之一第
一項、第二項前段，判決如主文。
中    華    民    國    97    年    11    月    12    日
                  刑事第七庭    法  官  高文崇
上正本證明與原本無異。
如不服本判決，應於送達後十日內向本院提出上訴狀（須附繕
本），上訴於台灣高等法院台中分院。
                                書記官  林淑慧
中    華    民    國    97    年    11    月    12    日
附錄論罪科刑法條：
刑法第三百四十六條：
意圖為自己或第三人不法之所有，以恐嚇使人將本人或第三人之
物交付者，處六月以上五年以下有期徒刑，得併科一千元以下罰
金。
以前項方法得財產上不法之利益，或使第三人得之者，亦同。
前二項之未遂犯罰之。
家庭暴力防治法第六十一條：
違反法院依第十四條第一項、第十六條第三項所為之下列裁定者
，為本法所稱違反保護令罪，處三年以下有期徒刑、拘役或科或
併科新臺幣十萬元以下罰金：
一、禁止實施家庭暴力。
二、禁止騷擾、接觸、跟蹤、通話、通信或其他非必要之聯絡行
    為。
三、遷出住居所。
四、遠離住居所、工作場所、學校或其他特定場所。
五、完成加害人處遇計畫。


司法院資訊處製作；財團法人民間司法改革基金會備份。
